【裁判字號】    98,訴,1346
【裁判日期】    980930
【裁判案由】    損害賠償
【裁判全文】
臺灣臺中地方法院民事判決              98年度訴字第1346號
原      告  甲○○
被      告  乙○○
上列被告因傷害等案件，原告提起刑事附帶民事訴訟（本院97年
度附民字第657號）請求損害賠償，經本院刑事庭裁定移送前來
，本院於民國98年9月9日言詞辯論終結，判決如下：
    主    文
被告應給付原告新臺幣壹拾萬壹仟柒佰貳拾元，及自民國九十七
年十二月二十日起至清償日止按週年利率百分之五計算之利息。
原告其餘之訴駁回。
訴訟費用由被告負擔二十分之一，餘由原告負擔。
本判決第一項得假執行。但被告如以新臺幣壹拾萬壹仟柒佰貳拾
元為原告預供擔保，得免為假執行。
原告其餘假執行之聲請駁回。
    事實及理由
甲、程序方面：
    按訴狀送達後，原告不得將原訴變更或追加他訴。但被告於
    訴之變更或追加無異議，而為本案之言詞辯論者，視為同意
    變更或追加。民事訴訟法第255條第1項第7款定有明文。查
    本件原告提起刑事附帶民事訴訟，經本院刑事庭依刑事訴訟
    法第504條第1項以裁定將附帶民事訴訟移送本院民事庭，依
    同條第2項規定，固應免納裁判費，然所應免納裁判費之範
    圍，以移送前之附帶民事訴訟為限，一經移送同院民事庭，
    即應適用民事訴訟法之規定。如原告於移送民事庭後，為訴
    之變更、追加或擴張應受判決事項之聲明，超過移送前所請
    求之範圍者，就超過移送前所請求之範圍部分，仍有繳納裁
    判費之義務（最高法院76年臺上字第781號判例要旨參照）
    。本件原告於民國（下同）98年6月11日提出書狀，追加侵
    占建物侵權行為部分之訴訟標的、另擴張聲明請求被告應再
    給付原告新臺幣（下同）901,329元，並依法補繳裁判費
    9,009元，被告無異議而為言詞辯論，依首開說明，應予准
    許，合先敘明。
乙、實體方面：
一、原告起訴主張略以：
（一）原告與被告之媳婦林昱妡、游麗芳訂立不動產買賣契約書
      （下稱系爭買賣契約書），購買林昱妡、游麗芳所有之位
      於臺中市○○區○○路4段217號2樓房屋（下稱系爭房屋
      ）之應有部分93/300，並於97年2月完成過戶。97年4月29
      日下午5時許，原告發現其所有之位於臺中市○○區○○
      路4段219號房屋之托兒所廁所內出現磁磚破損、泥沙漿流
      下之現象，而懷疑係系爭房屋施工不當所致，原告及其夫
      蔡耀德（下以姓名稱之）遂前往該處查看，於行經屬不特
      定多數人得以共見共聞之臺中市○○路○段217號1樓社區
      內之管理室旁電梯門前時，適遇到被告，被告以其為林昱
      妡、游麗芳之代理人，負責管理系爭房屋為由，拒絕讓原
      告上樓查看，並罵原告「賤」而公然侮辱原告。嗣後原告
      、蔡耀德及被告乘坐大樓電梯至2樓，原告欲進入該樓之
      公共走道時，被告竟基於妨害原告行使權利之犯意，以手
      腳擋住入口處之強暴方式阻止原告進入，妨害原告行使自
      由進入其共有處所之權利，並在該處屬不特定多數人得以
      共見共聞之公共場所向原告稱「潑婦！」、「你實在很會
      騙人！」、「我不會像你嘴巴那麼大、那麼開，這個要貼
      幾百萬、這個要多少，我不會那麼賤，我告訴你，我告訴
      你，在跟我講話的是瘋子！」、「等警察來處理，在跟我
      講話的是瘋子」等語，公然侮辱原告，經原告報警，臺中
      市警察局第五分局北屯派出所警員陳俊哲抵達現場後，被
      告仍持續阻止原告進入，後因見原告欲進入施工處，遂基
      於傷害原告身體之犯意，徒手拉原告肩膀，以此強暴之手
      段，妨害原告進入系爭房屋查看之自由，並致原告向後跌
      倒而受有右腳踝挫傷（面積約27×5公分），該警員即當
      場逮捕被告。
（二）系爭房屋係法拍屋，內部空蕩一片，沒有隔牆、水電管線
      、天花板、地磚、衛浴等，原告期能依其之設計規劃及使
      用建材施工以符合原告之使用需求，故原告以12,505,000
      元購買系爭房屋，其中400多萬元係工程款，施工費用完
      全由原告負擔。惟被告自原告購買系爭房屋後，即擅自在
      系爭房屋上築磚牆、裝大門、堆置物品並上鎖，並禁止原
      告進入。於被告之阻撓下，至97年4月30日系爭買賣契約
      書到期日之時，系爭房屋非但未施工完成，甚至連原告進
      入系爭房屋之權利都被剝奪，嚴重侵害原告對於系爭房屋
      之所有權。核被告所為已侵犯原告對系爭房屋之所有權而
      違反民法第765條之規定，並侵害原告對系爭房屋施工的
      監督驗收權利。原告雖多次以存證信函與被告溝通，然被
      告仍持續佔用系爭房屋，而原告並未委託被告管理系爭房
      屋，被告藉其為賣方之公公及鄰近工地管理人之便，惡意
      竊佔系爭房屋，並持續佔用不予歸還，其行為已妨害原告
      行使系爭房屋之所有權，有違誠信原則，違反民法第184
      條之規定，使系爭房屋無法如期完工，原告無法如期使用
      ，原預計的補習班業務亦無法如期招生營運，致原告受有
      相當於租金之損害，依土地法第97條第1項之規定計算，
      系爭房屋之97年度房屋課稅現值為11,173,900元，而申報
      地價為每平方公尺17,869.8元，故被告應給付原告
      399,609元。
（三）被告以暴力行為阻擋原告進入系爭房屋，使原告一方面憂
      慮花費1千多萬元購買之系爭房屋完全未依約施工而無法
      使用，另一方面因害怕再次被傷害而不敢靠近系爭房屋，
      使原告倍受打擊而遭受身體、心靈及金錢上之三重損失。
      爰依民法第195條第1項、第193條之規定，請求被告賠償
      原告醫療費用1,720元及精神慰藉金50萬元。
（四）原告服務於教育界20年，82年時回臺服務，從事幼教工作
      ，擔任史丹佛托兒所所長，曾任社團法人學前教育協會理
      事多年，目前擔任社團法人學前教育協會監事，足見原告
      一生從事教育事業，德行清高，並廣為同業尊崇，受家長
      之尊敬及愛戴。而原告所開設的史丹佛托兒所位於生活意
      境大樓內即系爭房屋樓下，被告於該大樓電梯間、公共走
      道等屬不特定多數人得以共見共聞之公共場所，公然侮辱
      原告，當時來來往往的住戶，或駐足觀看、竊竊私語，或
      指指點點看笑話，逢此傷害，原告心靈倍受打擊，托兒所
      的生意更是倍受影響，無論原告如何澄清，至今仍不時為
      社區住戶指指點點、議論紛紛，更是原告內心無法解除之
      痛。爰依民法第195條之規定請求被告張貼道歉書於生活
      藝境大樓管理室及電梯間內之公佈欄1個月以回復原告之
      名譽，並給付1百萬元以資精神慰藉。
（五）綜上，爰提起本件訴訟。並聲明，求為判決：(一)被告應賠
      償原告1,901,329元及自起訴狀繕本送達之翌日起至清償
      日止，按年息5％計算之利息。(二)被告應依附件道歉書所
      表示之內容，張貼道歉書於生活藝境大樓管理室及電梯間
      內所有公佈欄1個月。並陳明願供擔保請准宣告假執行。
（六）對被告答辯之補充陳述：
    1.被告於傷害及公然侮辱原告後，既不慰問也拒絕道歉，甚
      至扭曲事實真相，其蓄意拉倒原告阻止原告進入施工現場
      ，使原告跌倒受傷，卻辯稱是保持平衡怕原告跌倒、辯稱
      原告想要得到賠償所以設局入罪於被告，其於傷害及公然
      侮辱原告後，毫無悔意，於事發後1年多仍不斷以語言文
      字傷害原告，使原告對托兒所將來的生意產生不安之痛苦
      及煩惱，對於進出該大樓亦常恐懼、擔心被傷害，原告身
      心靈的傷痛久久不能平復。原告原本購買系爭房屋欲擴展
      托兒所之業務，卻受傷害侮辱、受大樓住戶的指指點點，
      所產生的精神痛苦，實無法彌補亦無法停止。
    2.原告所要求之道歉書與事實相符，若被告不公開道歉，無
      法彌補原告名譽、人格所受的損害，正義亦無法伸張。
    3.原告租金之請求是契約解除之前之請求，被告並非屋主，
      不能管理原告的部分，亦不能決定原告可否出租系爭房屋
      ，且系爭買賣契約亦從未約定被告可以管理原告之工地，
      而是由原告自己規劃、付錢監工。依系爭買賣契約特約事
      項第3點約定，原告自簽約日起15日提出平面配置圖，由
      傑寶室內設計依平面配置圖施工，而原告配合監督、驗收
      、完成。
二、被告答辯略以：
（一）原告以其未委託被告管理系爭房屋，系爭房屋遭被告佔用
      ，要求被告賠償399,609元，極為無理。原告向游麗芳、
      林昱妡購買系爭房屋，而與游麗芳、林昱妡共有系爭房屋
      ，有關系爭房屋之買賣、現場管理、監工等事宜，游麗芳
      、林昱妡均全權委託被告處理，是被告應屬有權對系爭房
      屋為現場管理及監工之人，關於系爭房屋之室內裝修，兩
      造約定由買方即原告提供平面配置圖，由賣方進行施工，
      原告並無自行施工的權利，而傑寶室內設計亦是由賣方所
      委託。而房屋裝設大門、施作磚牆隔間等以分戶利用，應
      屬平常，且施工中通常會有建材、施工機具等物品堆置在
      工地，為避免發生盜竊之事，將大門上鎖，亦屬合情合理
      。是尚不能以被告有僱工裝設大門、上鎖、堆置物品及建
      築磚牆情事，即遽行推測被告係意圖不法利益而竊佔原告
      之不動產。且依系爭不動產買賣契約書第9條之約定，於
      系爭房屋點交前，原告尚非得自由進入使用該房屋，若欲
      進入裝修，仍須得到賣方同意，先行借用鑰匙進入，而
      本件事發時，因原告尚未支付尾款而尚未將系爭房屋點交
      與原告，故被告認為依系爭不動產買賣契約書條款之約定
      ，原告尚非能自由進入，是被告縱有禁止原告進入該房屋
      之舉，其主觀上應認其係行使權利，而與刑法竊佔罪主觀
      上需有意圖為自己或第三人不法利益之主觀要素不符，要
      難遽以該罪相繩，故原告曾以被告竊佔系爭房屋為由向臺
      灣臺中地方法院檢察署提出竊佔之告訴，亦遭檢察官以不
      起訴處分終結，而原告明知檢察官不起訴之理由，還想能
      否從中取財，實為不當。原告未付尾款賣方亦未點交房屋
      與原告，則原告尚未完全取得房屋所有權，亦不能自由進
      入系爭房屋，而無使用之權利，如何會有相當房租之收入
      ？故原告要求之399,609元應予駁回。
（二）本件刑事一審判決，以系爭買賣契約書之其他特約事項第
      3 條約定，認原告對於系爭房屋有「監督驗收完成」而有
      權進入系爭房屋，然該約定內容所載係指原告有權「監督
      驗收完成」系爭房屋，而施工期間之公共安全及損害賠償
      責任均由林昱妡等人負責，故原告對於施工期間之工地管
      理並無權利，應待施工完成時才有權利進入系爭房屋進行
      監督。又林昱妡及游麗芳雖已將系爭房屋持分移轉與原告
      ，惟因原告尚未給付尾款且未點交，故原告並無使用管理
      之權利，而於未點交前其他所有權人仍得禁止原告進入工
      地現場。被告係受林昱妡、游麗芳委託管理工地、維護現
      場施工進行順暢，原告於被告勸阻下仍執意進入施工現場
      ，故被告以手腳阻止其進入乃係維護其他所有權人之權益
      ，乃屬權利行使，而非妨害原告權利行使，原告係在被阻
      止進入時不慎跌倒受傷，並非被告故意傷害所致，原告刻
      意於其夫全程錄影過程製造被傷害之情事，實有設局陷害
      被告入罪。且被告阻止原告進入之地點係在系爭房屋之入
      口處，屬該門牌之居住人或經過允許之人才可進入，而非
      公共走道。再者，自原告於刑事一審提供之錄影帶內容以
      觀，該錄影帶內只有原告跌倒之畫面，並無原告受傷之畫
      面，故原告是當時受傷或是事後臨訟製造，實有再予調查
      之必要。且自該錄影帶內容亦可知，被告一直請原告不要
      進入系爭建物內，然原告卻執意進入，故原告對於本事件
      實應負相當之責任。被告雖有稱「你小聲一點好不好？潑
      婦」、「我不會像你嘴巴張那麼開，這個要多少，這個要
      多少，我不會那麼賤」及「我告訴你，再跟我說話的是瘋
      子」，然被告所述「我不會那麼賤」係指被告自己，而非
      說「甲○○那麼賤」，而原告自稱「你不要這樣口口聲聲
      說我賤」，足見被告並非指原告賤，而係稱自己不會那麼
      賤。又被告說「我告訴你，再（原告故意將「再」說為「
      在」）跟我說話的是瘋子」，是指被告不想再與原告爭吵
      講話，等警察來再處理，在警察來處理之前不想再講話，
      並未指何人是瘋子，而係原告之誤會，刑事一審法院據勘
      驗內容認定被告有公然侮辱原告，實與事實不符。
（三）被告並無前科資料，對於本案之發生實係出於無奈，原告
      一直以身體推擠被告，被告只是擋住原告，並無主動出手
      傷害原告，且係於原告夫妻極盡挑釁後，欲阻止原告進入
      系爭建物而發生。當時原告當眾誹謗被告「告全棟管委會
      的人，都已經貼公告欄了…」等不實的話，致被告與原告
      爭吵，但被告絕無侮辱原告之意，亦無意使其受傷。又原
      告要求之道歉書與事實不符，且該大樓之總幹事亦稱「私
      權之糾紛與大樓無關，不涉入處理，不能張貼。」等語。
      並聲明：求為判決駁回原告之訴及假執行之聲請，如受不
      利判決，願供擔保請准免假執行。
三、法院之判斷：
（一）原告主張之被告對其為傷害及公然侮辱等事實，業據其提
      出與所述情節相符之醫療費用收據為憑，且經職權調本院
      97年度易字第3946號被告乙○○傷害等刑事案件全卷查明
      屬實，再被告上開傷害及公然侮辱等行為已分經本院刑事
      庭各判處拘役40日及20日，被告不服該判決結果提起上訴
      ，亦經臺灣高等法院臺中分院以98年度上易字第1007號刑
      事判決駁回上訴而告確定在案，此亦有上開二刑事判決附
      卷可憑；被告空言否認，自不足採。原告上開部分之主張
      ，應堪信為真實。
（二）原告主張被告竊占其所有之系爭房屋部分：
      經查，原告於97年1月10日與游麗芳、林昱妡簽立系爭買
      賣契約，向游麗芳、林昱妡購買系爭房屋，約定總價款
      12,755,000元，原告已支付簽約款130萬元及完稅款255萬
      元，尚有尾款8,905,000元尚未支付，又游麗芳、林昱妡
      已於97年1月24日將原告所購買系爭房屋所有權移轉登記
      予原告等事實，有不動產買賣契約書、土地登記第二類謄
      本及臺中市地方稅務局97年全期房屋稅繳納證明書等附卷
      足憑。而游麗芳、林昱妡為系爭房屋之共有人，為原告所
      不爭，並經證人游麗芳、林昱妡於偵查證述在卷；又有關
      系爭房屋買賣、現場管理、監工等事宜，游麗芳及林昱妡
      已全權委託被告處理，亦據證人游麗芳及林昱妡於偵查中
      到庭結證明確（參本院調閱之臺灣臺中地方法院檢察署98
      年度偵字第118號卷第12至15頁）。是被告應屬有權對上
      開房屋為現場管理及監工之人，堪以認定。又上開房屋之
      室內裝修，雙方係約定由買方即原告提供平面配置圖，由
      賣方進行施工，原告亦自承事發當時上開房屋正在施工中
      ，惟雙方對於施工內容有歧見。參以房屋欲分戶利用，則
      裝設大門，施作磚牆隔間等，應屬平常。且施工中通常會
      有建材、施工機具等物品堆置在工地，為避免發生盜竊之
      事，而將大門上鎖，亦屬合於情理。況被告係受上開房屋
      之所有權人游麗芳、林昱妡委託管理該房屋，對該房屋自
      有管理權源。尚不能以被告有僱工裝設大門、上鎖、堆置
      物品及建築磚牆情事，即遽行推測被告係意圖不法利益，
      而竊佔原告之不動產。且觀諸原告與游麗芳、林昱妡簽立
      之系爭買賣契約書第9條約定：「標的物點交：一、本約
      標的物除另有約定外，賣方應於買方給付尾款之同時，騰
      遷完畢點交予買方使用營業。……六、買方若因裝修之需
      ，經賣方同意先行借用鑰匙進入裝修，買方仍應按時繳款
      ，並保證不遷入使用，否則概依違約論。七、點交前買方
      經賣方同意進入建物裝修，若因其他原因解除契約……」
      等內容，可知依雙方之約定，在上開房屋點交前，原告尚
      非得自由進入使用該房屋，若欲進入裝修，仍須得賣方同
      意先行借用鑰匙進入。又原告尚未支付尾款之事實，亦為
      兩造所不爭，故本件事發時，上開房屋並未點交予原告，
      應無疑義。是上開房屋既未點交予原告，則被告認為依上
      開契約條款之規定，原告尚非能自由進入，是其縱有禁止
      告訴人進入該房屋內之舉，其主觀上應認其係依約行使權
      利，自無原告所指摘之竊占系爭房屋可言。綜上所述，本
      件被告上揭所為，難認係有侵害原告權利之情事，原告主
      張被告就此部分，應負侵權行為損害賠償責任，並據以請
      求相當於租金之損害399,609元及慰撫金50萬元，自屬無
      據，不應准許。
（三）按故意或過失，不法侵害他人之權利者，負損害賠償責任
      ；不法侵害他人之身體、健康、名譽、自由、信用、隱私
      、貞操，或不法侵害其他人格法益而情節重大者，被害人
      雖非財產上之損害，亦得請求賠償相當之金額，民法第
      184條第1項前段、第195條第1項分別定有明文。查被告前
      述傷害及公然辱罵原告之行為，已如前述；被告所為顯已
      侵害原告之名譽，自屬對原告實施侵權行為；從而，原告
      依民法第184條第1項、第195條第1項規定，請求被告賠償
      其損害，自屬有據。原告請求賠償之金額及回復名譽之處
      分是否適當，茲分述如次︰
    1.醫藥費部分：
      原告主張其因而支出醫療費用1,720元等情，業據其提出
      中國醫藥大學附設醫院收據為證。而按保險制度，旨在保
      護被害人，非為減輕損害事故加害人之責任，保險給付請
      求權之發生，係以定有支付保險費之保險契約為基礎，因
      與侵權行所生之損害賠償請求權，並非出於同一原因，後
      者之損害賠償請求權，殊不因受領前者之保險給付而喪失
      ，二者不生損益相抵之問題。是被害人縱已自保險人處受
      領保險給付，亦不因而失對加害人之損害賠償請求權。苟
      損害確係因該侵權行為而生，無論由保險人或被保險人支
      出費用，皆屬侵權行為人應對被害人賠償之範圍，因此原
      告不論是自付醫藥費或由健保給付醫藥費，均可向加害人
      請求賠償；準此，上開原告含健保給付之全部支付之醫療
      費用720元，自得請求被告賠償。再查原告為請求被告賠
      償該等費用，必須依醫院規定之費率，付費取得醫院出具
      之診斷證明書，在訴訟上作為證明之用，是原告請求中國
      醫藥大學附設醫院診斷證明書而支出之費用1,000元，亦
      與其因上述事故所受傷害有相當因果關係，自得一併請求
      被告賠償。綜上，原告請求被告賠償其上開支出之醫療費
      用等共1,720元，尚非無據。
    2.精神慰撫金部分：
      按以人格權遭遇侵害，受有精神上之痛苦，而請求慰藉金
      之賠償，其核給之標準，須斟酌雙方之身分、資力與加害
      程度及其他各種情形核定相當之數額。且所謂「相當」，
      應以實際加害情形與其名譽影響是否重大及被害人之身分
      、地位與加害人之經濟情況等關係定之（最高法院86年度
      臺上字3537號判決意旨參照）。查本件原告係55年10月24
      日生，大專畢業，現為托兒所教師；被告係39年8月29日
      生，高中畢業，職業商等身分地位情形，有上揭刑事偵審
      卷附兩造警詢筆錄記載內容可稽；再兩造之經濟狀況，亦
      有本院職權調閱之兩造稅務電閘門財產所得調件明細表各
      乙份附卷可憑，本院審酌上情及兩造之身分、地位，及原
      告因被告之傷害、公然侮辱等侵權行為其精神上所受之痛
      苦等一切情狀，認原告請求被告賠償精神慰撫金100萬元
      ，顯然過高，以命被告給付10萬元為其精神損害之慰撫金
      為適當，是其於此範圍內之請求，為有理由；超出部分之
      請求，則非正當，不應准許。
    3.回復名譽部分：
      按民法第195條第1項後段雖規定名譽被侵害者得請求為回
      復名譽之適當處分，所謂適當之處分，係指該處分在客觀
      上足以回復被害人之名譽且屬必要者而言，惟因法律並未
      具體規定各種不同之處分方法，故究竟如何處分始為適當
      ，法院應斟酌被侵害之情形，予以決定，最高法院56年度
      台上字第1464號、86年台上字第3706號裁判意旨可供參照
      。惟被害人請求加害人為登報謝罪時（即刊登謝罪廣告或
      道歉啟事），法院應斟酌被害人所受損害是否現尚存在，
      以及被害人名譽可否經由謝罪廣告予以回復等各種情形決
      定之，並非所有名譽侵害，均得請求謝罪廣告。例如侵害
      名譽已歷相當時日，若為謝罪廣告，除重新喚起世人記憶
      外，別無作用，或損害甚為輕微，或加害人已為更正啟事
      ，或被害人之清白已被報導而為眾所週知者，即無准予謝
      罪廣告之必要。原告請求被告將如附件所示道歉聲明，刊
      登於生活藝境大樓管理室及電梯間所有公佈欄1月，以為
      回復原告名譽之方法。查原告主張被告侵害其名譽固屬為
      真，惟被告上揭所為不法行為，查被告向原告為辱罵行為
      時，係於系爭大樓內部，在場見聞人士本屬有限，且其侵
      害係瞬間發生後即告消失，並未持續存在，原告請求將如
      附件所示道歉聲明，刊登於生活藝境大樓管理室及電梯間
      所有公佈欄1月，反而足以使本來不知原告被侮辱之大樓
      住戶知悉此事，此對回復原告名譽並無助益，故非回復名
      譽之適當處分。再被告因其公然侮辱行為而觸犯刑法，業
      經法院就此部分判處拘役20日，此判決亦足以公示被告不
      法之行為。本院審酌前開判命被告賠償，即已足以回復名
      譽、信用，故原告主張被告應於系爭房屋所屬大樓內部張
      貼道歉啟事，難認有必要，尚無理由，不應准許。
（四）綜上所述，原告依侵權行為損害賠償請求權，請求被告給
      付101,720元，及自起訴狀繕本送達被告翌日即97年12月
      20日起至清償日止，按年息5%計算之利息，為有理由，應
      予准許；逾此請求，則無理由，應予駁回。
四、本件判決之基礎已臻明確，兩造其餘之攻擊防禦方法及舉證
    ，核與判決無影響，毋庸一一論列，併此敘明。
五、本件原告勝訴部分係所命給付金額未逾500,000元之判決，
    應依職權宣告假執行；被告陳明願供擔保聲請免為假執行，
    經核與法律規定相符，爰酌定相當擔保金額准許之；至於原
    告敗訴部分，其假執行之聲請，因失所依附，應予駁回。
據上論結，本件原告之訴為一部有理由，一部無理由，依民事訴
訟法第79條、第389條第1項第5款、第392條，判決如主文。
中    華    民    國    98    年    9     月     30   日
                  民事第四庭    法  官  王鏗普
正本係照原本作成。
如對本判決上訴，須於判決送達後20日內向本院提出上訴狀。
中    華    民    國    98    年    9     月    30    日
                                書記官


司法院資訊處製作；財團法人民間司法改革基金會備份。
